臺灣高等法院高雄分院刑事判決　　　　　　　　　　九十三年度上易字第二一八號
　　上　訴　人
　　即　被　告 乙○○
　　輔　佐　人 丙○○
右上訴人因傷害案件，不服臺灣高雄地方法院九十二年度易字第二二九○號中華民國
九十三年二月廿六日第一審判決（起訴案號：臺灣高雄地方法院檢察署九十二年度調
偵字第八二○號），提起上訴，本院判決如左：
      主  文
上訴駁回。
      事  實
一、乙○○於民國（以下同）九十二年四月三十日十八時三十分許，夥同陳德隆（已
    判刑確定）、陳東漢（已判決無罪確定）共三人，前往丁○○位於高雄縣橋頭鄉
    ○○村○○路成功巷七十三弄廿一號住處，欲尋找外號「虎頭蜂」之林登源（即
    丁○○之夫），丁○○因不知其夫外號為「虎頭蜂」，打開門後即告訴屋外之陳
    德隆並無「虎頭蜂」之人，引發陳德隆不滿，雙方便發生口角，陳德隆除公然辱
    罵丁○○三字經「幹你娘」外，並基於傷害人身體之犯意，揮拳毆打丁○○，乙○○見狀基於與陳德隆共同傷害人身體之犯意聯絡，與陳德隆聯手將丁○○拖出
    屋外，陳德隆並強拉丁○○頭部撞擊停放在屋外之自用小客車，並以腳踹踢已倒
    地之丁○○，乙○○則隨手拿起丁○○住處活動式曬衣架之鐵製橫桿（下稱鐵桿
    ）欲毆打丁○○，因丁○○遭毆打大聲求救，其女甲○○在住處二樓聽聞後隨即
    下來，見狀欲搶下乙○○手中之鐵桿時，遭乙○○承前開傷害之概括犯意擊中左
    手拇指，甲○○心生不滿乃基於傷害人身體之故意，以奪下之鐵桿毆打乙○○左
    大腿等處（甲○○傷害部分已判刑確定），因而致丁○○受有右前額三乘三公分
    挫傷瘀腫、上腹部四乘三公分挫傷皮下瘀血、左前臂三乘二公分、三乘一公分挫
    傷皮下瘀血二處、右前臂挫傷三乘三公分、三乘二公分皮下瘀血二處、右下踝部
    三乘二公分挫傷瘀血、前頸部六乘三公分挫傷皮下瘀血等傷害，及甲○○受有左
    手拇指挫傷腫脹之傷害。
二、案經丁○○、甲○○訴由高雄縣警察局岡山分局移送臺灣高雄地方法院檢察署檢
    察官偵查起訴。
      理  由
一、訊之上訴人乙○○矢口否認傷害，辯稱：我帶陳東漢、陳德隆去他家，我沒有打
    人，是甲○○持鐵棍毆打我，打了二、三下，我才搶下鐵棍的云云。惟查：
（一）上訴人乙○○持鐵桿欲毆打丁○○之事實，已據告訴人丁○○指訴歷歷在卷，
      並經證人甲○○於原審證稱：下樓時看見陳德隆踢我媽，乙○○拿鐵桿要打我
      媽，我上前搶鐵桿，所以手受傷等語在卷，且證人甲○○確實受有左手拇指挫
      傷腫脹之傷害，有泰和醫院診斷證明書在卷足憑，依當時情況及甲○○該受傷
      情狀觀之，應係遭受硬物外力擊傷所致，雖証人陳東漢陳稱：只見到乙○○在
      搶甲○○鐵桿，未見到乙○○打甲○○等語，惟苟上訴人乙○○在爭奪證人甲○○手上之鐵桿，鐵桿既在甲○○手中，甲○○當不至於受有「左手拇指挫傷
      腫脹」之傷害。
（二）又証人即共同前往之陳東漢於警訊中亦陳稱：「我搶下丁○○鐵棍後，與乙○○、陳德隆進入丁○○客廳要她把先生外號『虎頭蜂』叫下來」「我與陳德隆
      和乙○○是要前往林登源（虎頭蜂）他家（橋頭鄉○○村○○鄰○○路成功巷
      七十三弄廿一號）找林登源，因為我騎腳踏車較慢到達，到現場後就見到丁○○與乙○○在爭執毆打」等語（見九十二年五月一日警訊筆錄），既已發生爭
      執在先，而仍進入告訴人丁○○家中客廳，可見陳德隆與上訴人乙○○亦有興
      師問罪之意，並非單純拜訪坐坐，且共同前往之証人陳東漢陳稱：「我騎腳踏
      車較慢到達，到現場後就見到丁○○與乙○○在爭執毆打」，亦可見上訴人乙○○有與對方發生爭執毆打，是証人陳東漢前開供述，不足為有利上訴人乙○○之認定。
（三）再告訴人丁○○所受傷勢為右前額三乘三公分挫傷瘀腫、上腹部四乘三公分挫
      傷皮下瘀血、左前臂三乘二公分、三乘一公分挫傷皮下瘀血二處、右前臂挫傷
      三乘三公分、三乘二公分皮下瘀血二處、右下踝部三乘二公分挫傷瘀血、前頸
      部六乘三公分挫傷皮下瘀血等傷害，及甲○○受有左手拇指挫傷腫脹之傷害，
      亦有驗傷診斷書各一紙附卷可稽，復有鐵桿照片一紙附卷足憑。
（四）本院審理時上訴人聲請人訊問証人周忠雄，惟查証人周忠雄是村長，當時未在
      現場，是事後才聽說，已据周忠雄陳明（見本院卷第六十三頁）。因証人周忠
      雄當時既未在現場目睹，是事後才聽說，其在本件自無証据能力，而不得為本
      件訴訟之証人。至証人陳德隆、陳東漢已在原審訊問陳述過，本院自勿庸再予
      訊問。
    綜上所述，因証人陳東漢於警訊中陳稱：「我騎腳踏車較慢到達，到現場後就見
    到丁○○與乙○○在爭執毆打」，雙方在「爭執毆打」，即係打架，可見上訴人
    乙○○應確有參與打架，事証明確，上訴人乙○○所辯係卸責之詞，不足採信，
    其犯行已堪認定。
二、核上訴人乙○○所為，係犯刑法第二百七十七條第一項之傷害罪。上訴人乙○○
    與陳德隆就上揭傷害丁○○犯行，有犯意之聯絡及行為之分擔，為共同正犯。上
    訴人乙○○先後二次傷害告訴人母女，時間緊接，觸犯構成要件相同之罪名，顯
    係基於概括犯意反覆為之，為連續犯，應依刑法第五十六條之規定，從一重之共
    同傷害罪處斷。
三、原審適用刑法第二百七十七條第一項、第二十八條、第五十六條、第四十二條第
    二項，罰金罰鍰提高標準條例第一條前段、第二條規定，並審酌上訴人乙○○與
    陳德隆因細故與告訴人丁○○發生口角後即予傷害，並傷及甲○○，告訴人二人
    之傷勢尚非嚴重等一切情狀，量處罰金三千元，並諭知易服勞役以三百元折算一
    日。並說明鐵桿一支係告訴人丁○○家中物品，並非上訴人乙○○等人所有，其
    不予宣告沒收之理由。經核原判決認事用法並無不合，量刑亦屬適當，上訴人乙○○上訴否認傷害，為無理由，應予駁回。
據上論結，應依刑事訴訟法第三百六十八條，判決如主文。
本案經檢察官陳新慶到庭執行職務。
中    華    民    國      九十三      年      五      月      三十一    日
                              臺灣高等法院高雄分院刑事第六庭
                                  審判長法官  王憲義
                                        法官  范惠瑩
                                        法官  張盛喜
右正本證明與原本無異。
不得上訴。
                                  法院書記官  楊茱宜
中    華    民    國      九十三      年      六      月        一      日
附錄本判決論罪之法條全文
刑法第二百七十七條條第一項
傷害人之身體或健康者，處三年以下有期徒刑、拘役或一千元以罰金。
